【裁判字號】    97,上易,3116
【裁判日期】    971215
【裁判案由】    毒品危害防制條例
【裁判全文】
臺灣高等法院刑事判決                97年度上易字第3116號
上  訴  人
即  被  告  甲○○
                    現另案於臺灣台北看守所羈押中
上列上訴人因毒品危害防制條例案件，不服臺灣桃園地方法院97
年度審易字第1363號，中華民國97年10月20日第一審判決（起訴
案號：臺灣桃園地方法院檢察署97年度毒偵字第3819號），提起
上訴，本院判決如下：
    主  文
上訴駁回。
    理  由
一、按上訴書狀應敘述具體理由；上訴書狀未敘述上訴理由者，
    應於上訴期間屆滿後20日內補提理由書於原審法院，刑事訴
    訟法第361條第2項、第3 項前段定有明文。而第二審法院認
    為上訴書狀未敘述理由，應以判決駁回之。但其情形可以補
    正而未經原審法院命其補正者，審判長應定期間先命補正，
    此觀同法第367 條規定甚明。又所謂具體理由，必係依據卷
    內既有訴訟資料或提出新事證，指摘或表明第一審判決有何
    採證認事、用法或量刑等足以影響判決本旨之不當或違法，
    而構成應予撤銷之具體事由，始克當之（例如：依憑證據法
    則具體指出所採證據何以不具證據能力，或依憑卷證資料，
    明確指出所為證據證明力之判斷如何違背經驗、論理法則）
    ；倘僅泛言原判決認定事實錯誤、違背法令、量刑失之過重
    或輕縱，而未依上揭意旨指出具體事由，或形式上雖已指出
    具體事由，然該事由縱使屬實，亦不足以認為原判決有何不
    當或違法者（例如：對不具有調查必要性之證據，法院未依
    聲請調查亦未說明理由，或援用證據不當，但除去該證據仍
    應為同一事實之認定），皆難謂係具體理由（最高法院97年
    度台上字第892號判決意旨參照）。
二、經查：
（一）本案被告甲○○固矢口否認有於97年5月22日為警採尿時
      起回溯96小時內之某時，施用第二級毒品甲基安非他命之
      行為。惟查：其於97年5月22日為警查獲後採集之尿液檢
      體，經送台灣檢驗科技股份有限公司以酵素免疫分析法（
      EIA）初步檢驗，再以氣相層析質譜儀分析（GC／MS）為
      確認檢驗，結果確呈安非他命類（包括安非他命、甲基安
      非他命）陽性反應，此有臺北市政府警察局偵辦毒品案件
      尿液檢體委驗單、台灣尖端先進生技醫藥股份有限公司於
      97年5月30日出具之濫用藥物檢驗報告及鑑定人結文各1
      份附卷可稽。按甲基安非他命經口服與施用進入人體後，
      經人體代謝作用，約百分之七十於24小時內自尿中排出，
      約百分之九十於96小時內自尿中排出，由於安非他命成分
      之檢出與其投與方式、投與量、個人體質、採尿時間與檢
      測儀器之精密度等諸多因素有關，最長可能不會超過4日
     （96小時），此有行政院衛生署藥物食品檢驗局81年02月
      08日藥檢壹字第001156號函可資參照。且以氣相層析質譜
      分析法作藥物及其代謝產物之定性及定量分析檢驗者，幾
      乎不會有偽陽性反應產生，亦即如尿液中未含有煙毒之反
      應者，即不可能產生因藥物所引起之偽陽性反應，此為毒
      品檢驗學之常規，亦為辦理相關違反毒品危害防制條例案
      件所知悉，是以上開檢驗結果當足以認定為真實而堪予採
      信。此外，復有原審法院核發之搜索票、臺北市政府警察
      局大安分局搜索筆錄等件附卷可稽。從而，被告為警查獲
      後所採集之尿液檢體送驗後既呈安非他命類（包括安非他
      命、甲基安非他命）陽性反應，依上開說明，足認被告確
      有於97年5月22日為警採尿時起回溯96小時內之某時，施
      用第二級毒品甲基安非他命之犯行，故被告於原審審理時
      否認施用毒品之供述，顯係飾卸之詞，不足採信。綜上，
      本件事證明確，被告施用第二級毒品之犯行洵堪認定，自
      應依法論科。爰審酌被告前因施用毒品案件，業經觀察、
      勒戒、強制戒治乃至刑之執行，仍未能自新、戒斷毒癮，
      而再施用足以導致人體機能發生依賴性、成癮性及抗藥性
      等障礙之第二級毒品甲基安非他命，戕害自身健康，漠視
      法令禁制，且犯後否認犯行，犯後態度不佳，暨其犯罪動
      機、手段、施用毒品之次數等一切情狀，及其於5年內故
      意再犯本件有期徒刑以上之罪，為累犯，應依刑法第47條
        第1項規定加重其刑，判處有期徒刑11月，均已詳敘其
      所憑證據、認定理由及量刑依據。從形式上觀察，原判決
      並無認定事實錯誤、量刑瑕疵或違背法令之情形。
（二）上訴人即被告不服原審判決，提起上訴，上訴狀理由記載
      略稱：上訴人即被告無施用毒品之犯行，又原審所憑之毒
      品鑑定報告均無證據能力云云。
（三）按法院或檢察官得囑託醫院、學校或其他相當之機關、團
      體為鑑定，或審查他人之鑑定，準用前開規定，刑事訴訟
      法第206條第1項、第208條第1項前段定有明文。經查，上
      訴人所爭執之鑑定書屬檢察官指揮司法警察囑託之鑑定機
      關，並為該機關執行毒物尿液鑑定出具書面鑑定報告，依
      刑事訴訟法第159條之立法理由及同法第206條規定，自得
      為證據；且被告於原審審理時，就此部分之證據能力均不
      爭執，迄至原審辯論終結時，亦未聲明異議，復核該鑑定
      書與公訴人主張之犯罪事實有關聯性，是原審認前開鑑定
      書有證據能力，應屬的論。上訴人具狀爭執前開鑑定書之
      證據能力及空言否認施用毒品，殊嫌無據，且不足以認為
      原判決有何不當或違法，皆非具體之事由。綜上，上訴人
      即被告顯未依據卷內既有訴訟資料或提出新事證，指摘或
      表明原審判決有何採證認事、用法或量刑等足以影響判決
      本旨之不當或違法，構成應撤銷之具體理由，依上開判決
      意旨，本件上訴不合上訴之法定要件，應予駁回，並不經
      言詞辯論為之。
據上論斷，應依刑事訴訟法第367條前段、第372條，判決如主文
。
中    華    民    國    97    年    12    月  15      日
                  刑事第八庭    審判長法  官  鄭文肅
                                      法  官  蔡光治
                                      法  官  劉嶽承
以上正本證明與原本無異。
不得上訴。
                                      書記官  魏淑娟
中    華    民    國    97    年    12    月    15    日


司法院資訊處製作；財團法人民間司法改革基金會備份。
